# 请教关于融资租赁的处理

提问人：pentaxxx 时间：2013-02-03 12:03:39
中瑞岳华研究汇编本中有如下表述 “......除了《企业会计准则讲解(2010)》中所介绍的作为固定资产处置和重新取得处理,售价和固定资产账面价值之间的差额确认为递延收益的处理方法以外,实务中对该类交易还有另一种可使用的会计处理方法:即不在账面上体现标的资产的出售及其相关的递延收益,而是把所获得的融资作为一项担保借款列报(但在“长期应付款”科目中列报),以后年度支付的租金和留购价款视作还本付息,按照实际利率法以摊余成本对该长期应付款进行后续计量,确认利息支出。......”
现在的问题是，企业没有对固定资产的买卖进行账务处理，那么在以最低租赁付款额作为长期应付款入账金额时，该笔分录借方相当于贷款本金的部分其金额如何确定？ 就以实际贷款本金金额入账即可？ 不用考虑固定资产的公允价值等？

回答人：chenyiwei
就是按照实际收到的贷款本金金额（法律形式上的“购买价款”）作为长期应付款的初始确认金额，作以下账务处理： 借：银行存款借：未确认融资费用 贷：长期应付款。 不考虑固定资产本身的公允价值及其与原账面价值、此处的“购买价款”之间的差异等因素。